GONZALO VIDAL

Desarrollador Web Front-End

gonzalovidal.dev@gmail.com

https://www.gonzalovidal.dev/

PERFIL

Desarrollador Web Front-End especializado en la creación de interfaces de usuario atractivas y eficientes usando React. Enfocado en optimizar los flujos de trabajo del lado del cliente para mejorar la experiencia de usuario. Certificaciones en ciencias de la computación y desarrollo web, así como experiencia en entornos ágiles y capacidad para colaborar eficazmente en equipos multidisciplinarios.

EXPERIENCIA LABORAL

Mentor Voluntario - Code The Dream

Agosto 2023 - Presente

- Mentor de clases de 2 cursos: Introducción a la Programación y curso avanzado de React.
- Revisión de pull requests de los estudiantes y apoyo individual en conceptos complejos y en sus proyectos de código semanales. Proporcionando feedback en Github y Slack (videollamada y escrito).

Semi Senior Web UI Developer - Globant

Diciembre 2021 - Septiembre 2022

- Desarrollo de componentes, páginas e integración de restful APIs usando React, creando interfaces de usuario responsivas e interactivas.
- Colaboración con equipos multidisciplinarios (backend, UI/UX, QA, analistas de negocio) bajo la metodología SCRUM.

Jr. Desarrollador web frontend - Bit Hug

Febrero 2021 - Diciembre 2021

- Gestión de proyectos iniciales, incluyendo la creación de rutas de archivos, creación de secciones de los sitios web usando HTML semántico y de estilos en CSS. Así como interactividad usando JavaScript.
- Revisión de código, manejo de Pull Requests y despliegues en GitHub.

EDUCACIÓN

Bachiller en Ingeniería Industrial

Universidad Nacional Mayor de San Marcos

Certificaciones

- Introducción en Ciencias de la Computación (CS50x) Harvard (2023)
- Programación Web con Python y JavaScript (CS50W) Harvard (2024)
- Más de 35 cursos certificados en desarrollo web (Platzi, Google, Udemy)

HABILIDADES

Frontend: HTML, CSS, JavaScript, React, TypeScript, Redux

Pruebas unitarias: Jest, Vitest, React Testing Library

Diseño: Sass, Tailwind CSS

Control de Versiones: Git, GitHub

Buenas Prácticas: Accesibilidad, BEM, Arquitectura Limpia, SOLID, TDD

Conocimientos adicionales básicos (teórico y práctico) en:

Bases de Datos: SQLite, PostgreSQL Backend: Python, Django, Flask

IDIOMAS

- Español (Nativo)
- Inglés (Conversacional)